臺灣嘉義地方法院刑事判決　　　　　　　　　　　　　九十一年度易字第一七號
　　公　訴　人　臺灣嘉義地方法院檢察署檢察官
　　被　　　告　甲○○
右列被告因家庭暴力防治法之傷害案件，經檢察官提起公訴（九十一年度偵字第一一
七九號），本院判決如左：
    主  文
甲○○連續傷害直系血親尊親屬之身體，處有期徒刑捌月。
    事  實
一、甲○○係丙○○、乙○○○之子，與後二人具有家庭暴力防治法第三條第三款所
    定之家庭成員關係。甲○○平日即因索取金錢，經常辱罵丙○○與乙○○○，嗣
    於民國九十年八月二十四日中午十二時許，其在嘉義市保安里北社尾一四六之十
    二號住處，因向乙○○○索取金錢遭拒後，先持枕頭丟擲其母親乙○○○，其父
    親丙○○見狀，便前來制止，而甲○○竟基於傷害之概括犯意，先後持木製椅子
    毆打丙○○與乙○○○，致丙○○受有臉部二處擦傷、左頭皮腫脹、右胸瘀傷、
    右大腿與右手背瘀傷及腫脹等傷害，而乙○○○則因此受有左臉部瘀傷、腫脹、
    右手臂瘀傷與腫脹等傷害。
二、案經丙○○與乙○○○訴由嘉義市警察局移送臺灣嘉義地方法院檢察署檢察官偵
    查起訴。
    理  由
一、訊據被告甲○○對於右揭犯行供承不諱，核與告訴人丙○○與乙○○○指訴相符
    ，並有告訴人丙○○、乙○○○二人之驗傷單二紙、現場照片四幀與被告身分證
    正反影本二紙在卷可查。雖被告提出其罹患器質性精神病之嘉義基督教醫院診斷
    證明書一份，辯稱：其不知有打到其父母親云云，惟查被告對於本案之發生，係
    因其向告訴人乙○○○要一百元購買保利達Ｂ及米酒飲用未果，才與告訴人乙○○○發生衝突等情，於警訊及本院中供述甚詳，顯見其在案發當時並無心神喪失
    或精神耗弱之情形，是本件事證明確，被告犯行洵堪認定。
二、核被告甲○○所為，係犯刑法第二百七十七條第一項、第二百八十條傷害直系血
    親尊親屬罪嫌，屬家庭暴力防治法第二條第二項之家庭暴力罪。被告先後二傷害
    直系血親尊親屬之行為，時間緊接，方法相同，所犯係構成要件相同之罪名，顯
    係基於概括犯意為之，應依刑法第五十六條連續犯規定論以一罪，並加重其刑。
    檢察官漏未斟酌及此，尚有未洽。爰審酌被告甲○○不思孝親，僅因細故即屢屢
    以言語辱罵，並進而毆打其父母，惡性重大等一切情狀，量處如主文所示之刑，
    公訴人請求量處有期徒刑六月，尚嫌過輕，併此說明。
據上論斷，應依刑事訴訟法第二百九十九條第一項前段，刑法第五十六條、第二百七
十七條第一項、第二百八十條，罰金罰鍰提高標準條例第一條前段，判決如主文。
本案經檢察官陳昭廷到庭執行職務。
中      華      民      國    九十一    年      四      月    二十五    日
                              臺灣嘉義地方法院刑事第一庭
                                  法  官  林  坤  志
右正本證明與原本無異。
如不服本判決，應於判決送達後十日內，向本院提出上訴狀。
中      華      民      國    九十一   年      四      月     二十五   日
                                  書記官  李  子  英
附錄法條：
刑法第二百八十條：
對於直系血親尊親屬，犯第二百七十七條或第二百七十八條之罪者，加重其刑至二分
之一。
刑法第二百七十七條第一項
傷害人之身體或健康者，處三年以下有期徒刑、拘役或一千元以下罰金。
